【裁判字號】    99,交上易,88
【裁判日期】    990903
【裁判案由】    過失傷害
【裁判全文】
臺灣高等法院高雄分院刑事判決        99年度交上易字第88號
上  訴  人  臺灣高雄地方法院檢察署檢察官
被      告  乙○○
            甲○○
上列上訴人因被告過失傷害案件，不服臺灣高雄地方法院98年度
交易字第125 號中華民國99年6 月9 日第一審判決（起訴案號：
臺灣高雄地方法院檢察署98年度偵字第27866 號），提起上訴，
本院判決如下：
     主  文
上訴駁回。
     理  由
一、按不服地方法院之第一審判決而上訴者，須提出上訴書狀，
    並應敘述具體理由，上訴書狀未敘述上訴理由者，應於上訴
    期間屆滿後20日內補提理由書於原審法院。逾期未補提者，
    原審法院應定期間先命補正。但上訴書狀已敘述理由，惟所
    敘述者非屬具體理由，則屬不符上訴之法定程式，由第二審
    法院以其上訴不合法律上程式，判決駁回，不生定期命補正
    之問題，刑事訴訟法第350 條第1 項、第361 條、第362 條
    、第367 條定有明文。
二、按上開所稱具體理由，係指須就不服之判決為具體之指摘而
    言，如僅泛稱原判決認事用法不當或採證違法、判決不公等
    ，均非具體理由（法院辦理刑事訴訟案件應行注意事項第16
    2 點參照）；復按所謂具體理由，必係依據卷內既有訴訟資
    料或提出新事證，指摘或表明第一審判決有何採證認事、用
    法或量刑等足以影響判決本旨之不當或違法，而構成應予撤
    銷之具體事由，始克當之（例如：依憑證據法則具體指出所
    採證據何以不具證據能力，或依憑卷證資料，明確指出所為
    證據證明力之判斷如何違背經驗、論理法則）；倘僅泛言原
    判決認定事實錯誤、違背法令、量刑失之過重或輕縱，而未
    依上揭意旨指出具體事由，或形式上雖已指出具體事由，然
    該事由縱使屬實，亦不足以認為原判決有何不當或違法者（
    例如：對不具有調查必要性之證據，法院未依聲請調查亦未
    說明理由，或援用證據不當，但除去該證據仍應為同一事實
    之認定），皆難謂係具體理由，俾與第二審上訴制度旨在請
    求第二審法院撤銷、變更第一審不當或違法之判決，以實現
    個案救濟之立法目的相契合，並節制濫行上訴」（最高法院
    97年度台上字第892 號判決意旨參照）。是如上訴理由書狀
    並未依據卷內訴訟資料，具體指摘原判決認事用法有何違法
    或不當之情形，即屬上訴未敘述具體理由。
三、本件被告乙○○、甲○○被訴刑法第284 條第1 項前段過失
    傷害罪嫌，經原審判決被告2 人無罪在案。原審公訴人提起
    上訴之上訴書所載理由略以：「被告甲○○係行人，其偏離
    走道行走於慢車道時，自應注意後方有無汽、機車、腳踏車
    等來車，卻疏於注意，貿然偏離行走方向，導致後方騎乘腳
    踏車之告訴人丙○○○閃避不及而有擦撞之情，被告甲○○
    自有過失。又行駛於告訴人後方之被告乙○○亦未注意前方
    有事故發生，復又撞擊告訴人，亦有過失。原審未查，認定
    被告2 人並無過失，應值商榷」等語。
四、經查：
(一)、本件被告乙○○、甲○○被訴上開過失傷害罪嫌，業經原判
    決調查被告2 人供述，告訴人丙○○○於警詢、原審證述，
    證人鄧淑如於偵查、原審證述，證人即警員柯順發及證人柯
    石柱於原審之證述，卷附現場照片、道路交通事故調查報告
    表、現場圖、診斷書等相關事證，而認本件應為被告甲○○
    行走於慢車道右側時，告訴人自被告甲○○後方騎乘腳踏車
    經過，其腳踏車手把與被告甲○○發生碰撞，被告甲○○因
    而回頭，告訴人此時重心不穩，連人帶車往左側倒，適巧被
    告乙○○騎乘XWS-926 號機車從告訴人左側經過，見告訴人
    側倒，一時無法閃避，而緊急煞車，告訴人遂跌倒於被告乙○○之腳邊。則被告甲○○行走於慢車道上，被告乙○○騎
    乘XWS-926 號機車行駛於慢車道上，均無不當，既不能認定
    被告2 人就本件車禍之發生具有任何過失，即不能課予過失
    傷害之責，並以公訴人既無法為充足之舉證，無從說服法院
    形成被告2 人有罪之心證，復查無積極證據足認被告2 人確
    有檢察官人所指犯行，而為被告2 人無罪之諭知（參原判決
    第4-8 頁理由欄所載），足徵原判決均已敘明如何認定被告
    2 人無罪所憑之證據及理由，經核並無不合。
(二)、本件上訴意旨雖陳「被告甲○○偏離行走方向，致告訴人丙○○○閃避不及而擦撞，及被告乙○○未注意前方事故又撞
    擊告訴人」等語，然被告甲○○於本件事故發生前之行走方
    向及位置，難認有違交通規則，又被告乙○○騎機車從告訴
    人左側經過，適遇告訴人側倒而一時無法閃避等情，均據原
    判決調查審認敘明在案，而上訴意旨仍以起訴所據再為爭執
    ，並無提出有何足以認定「被告2 人過失傷害」之其他具體
    事證，亦難據此而認原判決有何構成應予撤銷之具體事由，
    依據上開說明，此上訴理由自非屬「具體理由」。
五、綜上所述，本件上訴理由形式上雖陳上情，然此等上訴理由
    如上所述，不足以認為原判決認定被告無罪有何不當或違誤
    ，而構成應予撤銷之具體事由，且原審檢察官於上訴期間屆
    滿後之20日內（原審檢察官於99年6 月30日收受原審判決，
    見原審卷第105 頁），未再補提其他上訴具體理由，則本件
    上訴理由自與刑事訴訟法第361 條第2 項所稱「具體理由」
    顯非相當，足認本件上訴違背法律上之程式，爰不經言詞辯
    論，逕行判決駁回。
據上論斷，應依刑事訴訟法第367 條前段、第372 條，判決如主
文。
中    華    民    國    99    年    9     月    3     日
                  刑事第三庭    審判長法  官  莊崑山
                                      法  官  唐照明
                                      法  官  張意聰
以上正本證明與原本無異。
本件判決不得上訴。
中    華    民    國    99    年    9     月    6     日
                                      書記官  陳金卿

司法院資訊處製作；財團法人民間司法改革基金會備份。
